【裁判字號】    95,訴,474
【裁判日期】    951130
【裁判案由】    偽造文書
【裁判全文】
臺灣宜蘭地方法院宣示判決筆錄           95年度訴字第474號
    公  訴  人  臺灣宜蘭地方法院檢察署檢察官
    被      告  甲○○
上列被告因本院九十五年度訴字第四七四號偽造文書案件，於中
華民國九十五年十一月三十日下午四時，在本院刑事第一法庭宣
示判決，出席職員如下：
          法  官  陳嘉年
          書記官  林嘉萍
          通  譯  李冠輝
法官起立朗讀判決主文、犯罪事實要旨、處罰條文及告以上訴限
制、期間並提出上訴狀之法院，且諭知記載其內容：
一、主文：
    甲○○行使偽造私文書，足以生損害於公眾及他人，處有期
    徒刑伍月，如易科罰金，以銀元佰元即新臺幣玖佰元折算
    壹日。未扣案大陸船員就醫申請書內偽造之「張德川」簽名
    及指印各壹枚，均沒收之。
二、犯罪事實要旨：
    甲○○係宜蘭縣政府南方澳漁港試辦大陸船員岸置處所（下
    稱南方澳大陸船員岸置中心）約聘管理人員，負責管制大陸
    船員進出港及外出就醫作業，明知大陸船員因傷病需外出就
    醫時，應由僱用大陸船員之漁船船主（長）填具外出就醫申
    請單提出申請領出就醫，竟於民國九十五年三月三十日明知
    南方澳籍海正號漁船所僱用並安置在南方澳大陸船員岸置中
    心之大陸船員凌祥通並無傷病，仍於同日晚間某時許，在南
    方澳大陸船員岸置中心內，未得海正號漁船船主張德川之同
    意或授權，即擅自偽造「張德川」之簽名而偽造完成大陸船
    員凌祥通因傷病，需自九十五年三月三十日十九時三十分許
    外出就醫四小時之就醫申請書後，再核准上開外出就醫申請
    ，並持其所偽造之前開就醫申請書供海岸巡防總局北區巡防
    局第一一岸巡大隊南興安檢所安檢人員范植偉查驗而行使後
    ，帶同大陸船員凌祥通離開南方澳大陸船員岸置中心，足以
    生損害於張德川及南方澳大陸船員岸置中心與巡防機關安檢
    人員對於大陸船員管理之正確性。嗣大陸船員凌祥通於離開
    南方澳大陸船員岸置中心後，即不知去向而未再返回南方澳
    大陸船員岸置中心。案經海岸巡防署岸巡第一一大隊及法務
    部調查局航業海員調查處移送臺灣宜蘭地方法院檢察署檢察
    官偵查起訴。
三、處罰條文：
    刑法第二條第一項前段、刑法第二百十六條、第二百十條、
    第二百十九條、修正前刑法第四十一條第一項前段，修正前
    罰金罰鍰提高標準條例第二條，現行法規所定貨幣單位折算
    新臺幣條例第二條，判決如主文。
四、協商判決除有刑事訴訟法第四百五十五條之四第一項第一款
    於本訊問程序終結前，被告撤銷協商合意或檢察官撤回協商
    聲請者；第二款被告協商之意思非出於自由意志者；第四款
    被告所犯之罪非第四百五十五條之二第一項所定得以協商判
    決者；第六款被告有其他較重之裁判上一罪之犯罪事實者；
    第七款法院認應諭知免刑或免訴、不受理者情形之一，及違
    反同條第二項「法院應於協商合意範圍內為判決；法院為協
    商判決所科之刑，以宣告緩刑或二年以下有期徒刑、拘役或
    罰金為限」之規定者外，不得上訴。
五、本件如有前述得上訴之情形時，而不服本判決，得自收受判
    決送達之日起十日內，向本院提出上訴書狀（應附繕本），
    上訴於第二審法院。
中    華    民    國    95    年    11    月    30    日
                  刑事第二庭書記官  林嘉萍
                            法  官  陳嘉年
以上正本證明與原本無異。
                            書記官  林嘉萍
中    華    民    國    95    年    11    月    30    日


司法院資訊處製作；財團法人民間司法改革基金會備份。
